【裁判字號】    90,上易,2874
【裁判日期】    900912
【裁判案由】    侵占
【裁判全文】
臺灣高等法院刑事判決                            九十年度上易字第二八七四號
    上  訴  人
    即  被  告  甲○○
右上訴人因侵占案件，不服臺灣士林地方法院，八十九年度自字第二五二號，中華民
國九十年度六月二十二日第一審判決，提起上訴，本院判決如左：
    主  文
上訴駁回。
    事  實
一、甲○○係設於臺北市○○○路○段四號十七樓「聯泉食品股份有限公司」（下簡
    稱聯泉公司）之職員，任職期間自民國八十八年十二月二十二日起至八十九年七
    月間止，負責聯泉公司銷貨及收取帳款等工作，為從事業務之人。詎竟意圖為自
    己不法所有，基於侵占業務上所保管帳款之概括犯意，自八十九年三月間某日起
    至同年七月間某日止，連續將所收取如附表所示之帳款，共計新臺幣（下同）七
    萬九千三百二十九元，予以侵占入己，並挪用殆盡。
二、案經聯泉公司代表人乙○○○向原審提起自訴。
    理  由
一、訊據上訴人即被告甲○○對於上開收取之帳款擅自挪用未予繳還聯泉公司之事實
    迭於原審、本院均坦承不諱，核與自訴代理人王復文指訴情節相符，並有挪用帳
    款明細（如附表）、切結書各一份、客戶拜訪表五份、付款簽收簿一紙（原審卷
    第三頁至第四頁、第九十五頁至第九十八頁）在卷可資佐憑，被告自白核與事實
    相符，堪予採信，本件事證明確，其犯行洵堪認定，應依法論科。
二、核被告所為，係犯刑法第三百三十六條第二項之業務侵占罪。又被告先後多次犯
    行，時間緊接，方法相同，觸犯構成要件相同之罪，顯係基於概括犯意為之，為
    連續犯，爰依刑法第五十六條之規定以一罪論，並加重其刑。原審以被告罪證明
    確，適用刑法第五十六條、第三百三十六條第二項，罰金罰鍰提高標準條例第一
    條前段，併審酌被告犯罪之動機、目的、手段、侵占所得之金額，一時貪欲，所
    生危害非鉅，犯罪情節尚屬輕微、及犯罪後尚能坦承犯行，態度良好，知所悔改
    ，迄今尚未與被害人達成民事和解等一切情狀，量處有期徒刑七月，其認事用法
    ，均無不合，被告上訴意旨以挪用公款之明細有錯誤，被告所侵佔之款項並沒有
    如自訴人所提出之明細所示那麼多等語指摘原判決不當。惟查被告於原審中自承
    ：「自訴事實實在，我認罪。」、「（侵佔金額是七萬九千三百二十九元？）是
    。」、「我承認自訴人所提挪用明細帳款的確是我侵佔的。」（原審卷第七十五
    頁、第八十八頁）等語明確，足見被告確有挪用如附表所示之金額，其上訴為無
    理由，應予駁回。
據上論斷，應依刑事訴訟法第三百六十八條，判決如主文。
中      華      民      國      九十      年      九      月    十二    日
                                  臺灣高等法院刑事第二十五庭
                                      審判長法  官  許  國  宏
                                            法  官  林  勤  純
                                            法  官  洪  光  燦
右正本證明與原本無異。
不得上訴。
                                            書記官  陳  玉  嬋
中      華      民      國      九十      年      九      月    十二    日
附錄：本案論罪科刑法條全文
刑法第三百三十六條第二項
對於業務上所持有之物，犯前條第一項之罪者，處六月以上五年以下有期徒刑，得併
科三千元以下罰金。


司法院資訊處製作；財團法人民間司法改革基金會備份。
